臺灣新竹地方法院刑事判決　　　　　　　 99年度訴字第254號
公　訴　人　臺灣新竹地方法院檢察署檢察官
被　　　告　鍾文浩
指定辯護人　本院公設辯護人林建和
上列被告因殺人未遂等案件，經檢察官提起公訴（99年度偵字第
7197號），本院判決如下︰
    主  文
鍾文浩犯恐嚇危害安全罪，處有期徒刑伍月，如易科罰金，以新
臺幣壹仟元折算壹日。
被訴侵入住宅、傷害部分不受理。
    事  實
一、鍾文浩與邱秀珍自民國90、91年間開始交往而為男女朋友關
    係，迄99年4月間止，2人並同住在鍾文浩位於新竹縣竹東鎮
    ○○路○段66號住處，具有家庭暴力防治法第3條第2款所定
    之家庭成員關係。嗣於99年5、6月間，2人因感情生疏，邱
    秀珍遂起分手之意，鍾文浩心有不甘，竟基於恐嚇之犯意，
    於99年7月28日晚上7時27分許，以其所持用由邱秀珍名義所
    申請之行動電話門號0000000000號傳送內容為「你會很快死
    的。小心，附近的人」之簡訊至邱秀珍所持用由邱秀珍之姐
    邱春銀所申請之行動電話門號0000000000號，以此等加害生
    命、身體之事，恐嚇邱秀珍，致邱秀珍心生畏懼，致生危害
    於安全。
二、案經邱秀珍訴由新竹縣政府警察局竹東分局報請台灣新竹地
    方院檢察署檢察官偵查起訴。
    理  由
壹、程序部分：
    按被告以外之人於審判外之言詞或書面陳述，除法律有規定
    者外，不得作為證據，刑事訴訟法第159條固定有明文，惟
    被告以外之人於審判外之陳述，雖不符同法第159條之1至之
    4規定，而經當事人於審判程序同意作為證據，法院審酌該
    言詞陳述或書面陳述作成時之情況，認為適當者，亦得為證
    據。又當事人、代理人或辯護人於法院調查證據時，知有第
    159條第1項不得為證據之情形，而未於言詞辯論終結前聲明
    異議者，視為有前項之同意，此亦據同法第159條之5規定明
    確。查本案所引用之證據資料（詳後引證據），其中傳聞證
    據部分，縱無刑事訴訟法第159條之1至第159條之4或其他規
    定之傳聞證據例外情形，亦因被告及其辯護人、檢察官或同
    意可作為證據使用，或未聲明異議，依刑事訴訟法第159條
    之5第1項、第2項之規定，本院審酌該證據作成之情況，並
    無不當，故其等於審判外之陳述，自得作為本案之證據。又
    按本案認定事實所引用之文書證據、物證等證據，並無證據
    證明係公務員違背法定程序所取得，亦無刑事訴訟法第159
    條之4之顯有不可信之情況與不得作為證據之情形，本院斟
    酌本案卷內之證據並非非法取得，亦無證明力明顯過低之情
    形，且經本院於審判期日依法進行證據之調查、辯論，被告
    於訴訟上之程序權，已受保障，前揭各該證據，均得採為證
    據，先予敘明。
貳、實體部分：
甲、有罪部分：
一、上揭事實，業據被告鍾文浩於本院行準備程序時為認罪之表
    示（見本院卷第42頁反面），並經證人即告訴人邱秀珍於警
    詢、偵查時及本院審理時證述綦詳（見偵查卷第56、71頁，
    本院卷第81頁），復有行動電話簡訊翻拍照片、門號000000
    0000號行動電話台灣大哥大資料查詢、門號0000000000號行
    動電話遠傳雙向通聯紀錄等附卷可稽（見偵查卷第33、79至
    81頁，本院卷第21至26頁）。
二、按刑法第305條所謂致生危害於安全，係指受惡害之通知者
    ，因其恐嚇，生安全上之危險與實害而言。被告因與甲欠款
    涉訟，竟以槍打死等詞，向甲恐嚇。甲因畏懼向法院告訴，
    是其生命深感不安，顯而易見，即難謂未達於危害安全之程
    度（最高法院26年渝非字第15號判例意旨參照）。觀諸前揭
    簡訊內容，被告以詛咒告訴人邱秀珍死亡，並警告告訴人要
    小心等語，透過行動電話傳送之方式，此舉客觀上已足使告
    訴人邱秀珍之生命、身體產生安全上之危險，參諸社會一般
    人對上開文字的客觀理解，應認被告傳送之上開行動電話簡
    訊內容，已有以加害生命、身體之事通知告訴人邱秀珍之意
    ，致使告訴人邱秀珍心生畏懼等情，堪可認定。從而，被告
    自白應與事實相符，足堪作為對其不利之認定，綜核上情，
    被告鍾文浩恐嚇犯行，堪以認定，應予依法論科。
三、核被告鍾文浩所為，係犯刑法第305條之恐嚇危害安全罪。
    又被告與告訴人邱秀珍曾有同居關係，屬家庭暴力防治法第
    3條第2款之家庭成員，被告就前揭犯行，亦屬家庭暴力防治
    法第2條第2款規定之家庭暴力罪，惟因家庭暴力防治法之上
    開條文並無罰則規定，是以該部分犯行仍應依刑法所規定之
    罪予以論罪科刑，附此敘明。爰審酌被告不思以理性和平之
    方式，與告訴人邱秀珍溝通處理彼此間感情之裂縫，動輒以
    傳送恐嚇語義之文字表達心中之不滿，情緒控制力欠佳，並
    使告訴人終日生活在恐懼中，影響其正常作息，實值非難，
    兼衡其犯罪動機係因不捨與告訴人邱秀珍長達8年之情誼，
    一時衝動而有如上之錯舉，犯後已坦白承認，甚具悔意，表
    達對於告訴人邱秀珍之歉意，並承諾日後不再打攪告訴人邱
    秀珍等一切情狀，量處如主文所示之刑，並諭知易科罰金之
    折算標準。
四、至扣案之鐵棍1支，固係被告所有，此據被告坦認無訛（見
    本院卷第8頁），惟與其所犯前揭恐嚇犯行無涉，被告係以
    該扣案之鐵棍毆擊告訴人邱秀珍致其受傷（被告所涉傷害犯
    行，由本院諭知不受理，詳後述），爰不予宣告沒收，附此
    敘明之。
乙、不受理部分：
一、侵入住宅部分：
(一)、公訴意旨另以：被告鍾文浩於99年9月14日下午3時10分許，
    前往被害人邱秀珍（未提出侵入住宅告訴）及告訴人邱春菊
    共同居住位於新竹縣竹東鎮○○路84號住處，見被害人邱秀
    珍及告訴人邱春菊正欲開啟住處鋁門時，基於侵入住宅之犯
    意，徒手推開鋁門進入被害人邱秀珍及告訴人邱春菊住處，
    因認被告鍾文浩此部分涉犯刑法第306條第1項之侵入住宅罪
    等語。
(二)、按告訴乃論之罪，告訴人於第一審辯論終結前得撤回其告訴
    ，又告訴經撤回者，應諭知不受理之判決，刑事訴訟法第23
    8條第1項、第303條第3款分別定有明文。
(三)、查本件告訴人邱春菊告訴被告鍾文浩侵入住宅案件，公訴人
    認被告係觸犯刑法第306條第1項之罪，依同法第308條第1項
    之規定，須告訴乃論。茲因被告已與告訴人邱春菊達成和解
    ，告訴人邱春菊並於99年12月29日具狀撤回告訴，此有本院
    99年度竹調字第270號調解筆錄及刑事撤回告訴狀各1份附卷
    可稽（見本院卷第74、75、100頁），依照首開說明，此部
    分應為不受理之諭知。
二、傷害部分：
(一)、公訴意旨復以：被告鍾文浩於99年9月14日下午3時20分許，
    在告訴人邱秀珍位於新竹縣竹東鎮○○路84號住處，基於殺
    人之犯意，持預先備妥之鐵棍（長47公分），將告訴人邱秀
    珍逼往客廳角落處猛力毆打告訴人邱秀珍頭部數次，同時重
    複喝稱「打給你死，我要把你處理掉」等語，案外人邱春菊
    見狀乃欲持行動電話機報警，惟遭被告鍾文浩撥掉，案外人
    邱春菊旋趁隙以住家電話報警，警員鍾文智獲報立刻於同日
    下午3時25分許抵達告訴人邱秀珍住處，被告鍾文浩見警到
    來，遂往上開住處廚房、車庫方向逃逸，末為警在車庫將被
    告鍾文浩逮捕，並扣得毆打告訴人邱秀珍之鐵棍1支，嗣緊
    急將告訴人邱秀珍送往東元綜合醫院急救始未喪命，惟告訴
    人邱秀珍已因之受有頭皮撕裂傷（4公分）、額頭血腫併擦
    傷、右前臂挫傷、腦震盪等傷勢，因認被告鍾文浩此部分涉
    犯刑法第271條第2項、第1項之殺人未遂罪嫌等語。
(二)、訊據被告鍾文浩固坦認有於前揭時間、地點，持鐵棍毆打告
    訴人邱秀珍的右邊肩膀、背部3、4下，並口出「打給你死，
    我要把你處理掉」等語，因而致告訴人邱秀珍受傷等事實，
    惟堅詞否認有何殺人未遂犯行。辯稱：伊沒有意思要打告訴
    人邱秀珍頭部，沒有真的要讓告訴人邱秀珍死，可能是揮擊
    時有一下揮空，鐵棍的頂端削到告訴人的頭皮等語。經查：
１、被告於警詢中及本院羈押訊問時，均坦認有持鐵棍朝告訴人
    頭部毆擊等情（見偵查卷第9、49頁），並經證人即告訴人
    邱秀珍於警詢、偵查中及本院審理時指訴歷歷（見偵查卷第
    56、71頁，本院卷第81頁反面），核與證人即目擊證人邱春
    菊於警詢、偵查中證述情節大致相符（見偵查卷第15、61、
    62頁），且有東元綜合醫院受理家庭暴力事件驗傷診斷書1
    紙存卷可查（見偵查卷第23、24頁），另參以被告於本院審
    理時當庭比劃以鐵棍揮擊告訴人邱秀珍之姿勢，其係左撇子
    ，以左手持鐵棒，平舉至肩膀處，往告訴人上半身橫著揮等
    節（見本院卷第87頁反面），及證人邱秀珍於本院審理時結
    證稱：被告是打伊的後腦勺等語（見本院卷第83頁），暨告
    訴人所受頭皮撕裂傷之部位係枕部等情詳為勾稽，依被告揮
    擊之姿勢，係以平舉橫向揮擊，衡以被告與告訴人邱秀珍均
    係一般成年男女之體態，被告在身型上顯占優勢，依物理作
    用之慣性原理，被告揮擊鐵棍時，必定握住鐵棍之尾端便於
    施力，依扣案鐵棍之長度達47公分，此經檢察官及本院審理
    時當庭勘驗無誤（見偵查卷第73至75頁，本院卷第86頁反面
    ），被告持鐵棍橫向揮擊告訴人邱秀珍之上半身時，該鐵棍
    碰觸告訴人邱秀珍枕部之後腦勺部位，亦非不可想像，又細
    譯被告於本院審理時自承：橫著揮擊鐵棍，告訴人邱秀珍有
    蹲下等語（見本院卷第87頁反面），及告訴人邱秀珍於本院
    審理時指訴伊當時確實有蹲在地上，好像是伊被打一下之後
    ，伊就自己蹲下去，並用手抱著頭，所以手才被打到等語互
    為勾稽（見本院卷第91頁反面），按頭部為人體之重要器官
    ，於遭受外力攻擊時，本能反應即係蹲下減少自己身體暴露
    在外之面積，並護住頭部，此乃情理之常，是被告有持鐵棍
    揮擊告訴人邱秀珍之頭部後腦勺部位，應屬明確，至堪認定
    。被告雖於移審及本院行準備程序時，否認有持鐵棍毆擊告
    訴人邱秀珍之頭部，辯稱：係打告訴人邱秀珍的右上背部、
    肩膀云云（見本院卷第7頁反面、第42頁反面），甚且於本
    院審理時供稱：側著打，打到告訴人邱秀珍的手臂云云（見
    本院卷第90頁反面），衡以經驗法則，被告於案發之初所為
    之供述，係較少權衡其利害得失或受他人干預，應較諸事後
    翻異其案發之初所為之陳述為可信，被告於為警查獲之初所
    為之供述，既與證人之證詞及卷存之客觀事證相符，自應以
    前供述之情較為可採，況被告並於警詢時供述：告訴人邱秀
    珍頭部有流血等情互核以觀（見偵查卷第10頁），被告對於
    其有持鐵棍揮擊告訴人邱秀珍頭部，並致其受傷一節，實難
    諉為不知，是被告嗣後翻異前詞，辯稱：沒有持鐵棍朝告訴
    人邱秀珍頭部毆擊云云，顯係事後卸責之舉，洵無足採。
２、此外，復有新竹縣政府警察局竹東分局二重埔派出所警員鍾
    文智製作之偵查報告、新竹縣政府警察局竹東分局扣押筆錄
    、扣押物品目錄表、現場照片、證人邱春菊繪製之現場圖等
    在卷為憑（見偵查卷第17至22、30至32、64頁），及被告所
    有，用以毆打告訴人邱秀珍之鐵棍1支扣案可資佐憑。從而
    ，被告持鐵棍毆打告訴人邱秀珍頭部、手臂等部位，致告訴
    人邱秀珍受有頭皮撕裂傷（4公分）、額頭血腫併擦傷、右
    前臂挫傷、腦震盪等傷害，至屬明確，被告傷害犯行應堪認
    定。
(三)、公訴意旨固認被告所為係犯刑法第271條第2項、第1項之殺
    人未遂罪嫌。惟按殺人未遂與傷害之區別，應視加害人有無
    殺意為斷，被害人受傷之程度，被害人受傷處所是否為致命
    部位，及傷痕多寡，輕重如何，固可供為認定有無殺意之參
    考，但不能據為區別殺人未遂與傷害之絕對標準；至行為人
    下手之情形如何，以及有無殺害被害人之動機，均不失為審
    究有無殺人犯意之重要參考資料（最高法院90年度台上字第
    1897號及90年度台上字第461號判決意旨參照）。經查：
１、被告係因告訴人邱秀珍未明確告以欲分手乙情，至告訴人邱
    秀珍工作地點尋訪告訴人邱秀珍未獲回應，復見告訴人邱秀
    珍搭乘警車返家，認告訴人邱秀珍有意迴避被告而心生不滿
    ，其返家拿取鐵棍置於機車腳踏墊至告訴人邱秀珍住處，初
    始並未將鐵棍帶下車，而係進入告訴人邱秀珍住處後，見告
    訴人邱秀珍手持錄音筆，被告誤認為手機，心生氣憤認告訴
    人邱秀珍欺騙伊未使用手機，遂將該錄音筆拿取後摔在地上
    ，復見告訴人邱秀珍拿取手機時，即步出告訴人邱秀珍住處
    外拿取鐵棍入內毆擊告訴人邱秀珍一節，業據被告供承甚明
    （見偵查卷第10、39、50頁，本院卷第7頁），核與證人即
    告訴人邱秀珍於偵查中及本院審理時證述情節大致相符（見
    偵查卷第71頁，本院卷第79頁），是本案係肇因於被告欲挽
    回與告訴人邱秀珍長達近10年之感情而未獲善意回應，其並
    非一開始即攜帶鐵棍進入告訴人邱秀珍住處毆打告訴人邱秀
    珍，而係至告訴人邱秀珍屋內發現告訴人邱秀珍持有手機，
    因此心生怨懟，始持鐵棍毆擊告訴人邱秀珍，被告或因年輕
    氣盛、血氣方剛而情緒不穩，衡情被告應不至於因此即萌生
    殺人之動機，又參以證人即告訴人邱秀珍於本院審理時具結
    證述：迄案發為止跟被告交往8年，今年（即99年）6月底和
    被告提分手，被告說還是希望跟伊在一起，被告在交往期間
    沒有動手打過伊，之前有看過1、2次被告將鐵棍放在機車腳
    踏墊，但之前被告沒有威脅伊要用該鐵棍打伊，根據伊與被
    告交往的感覺，被告深愛伊等語互核以觀（見本院卷第78、
    80 頁），亦難想像被告有何非致告訴人邱秀珍於死之動機
    或原因。
２、告訴人邱秀珍受傷部位雖係頭部，固屬人體要害部位，惟觀
    諸告訴人邱秀珍頭部所受傷勢，除頭皮撕裂傷係遭被告持鐵
    棍毆擊所致外，其餘額頭血腫併擦傷、腦震盪等傷害，或係
    告訴人邱秀珍於慌亂中撞到東西所造成，均非被告持扣案鐵
    棍毆擊所致，此據證人邱秀珍於本院審理時證述在卷（見本
    院卷第79頁反面、第80頁），而告訴人邱秀珍所受頭皮撕裂
    傷，經送醫治療後，雖經縫合達10針，此據證人邱秀珍結證
    明確（見本院卷第79頁反面），然告訴人邱秀珍因本案所受
    傷害住院日數為2、3天，受傷後1星期內即自行前往醫院拆
    線，醫生並說好了等語，亦據證人邱秀珍於本院審理時證述
    綦詳（見本院卷第79頁反面、第83頁反面），是告訴人邱秀
    珍受傷情形，應非甚重，並無立即之生命危險，又告訴人邱
    秀珍右前臂之挫傷等傷害，係因遭被告持鐵棍毆擊後，本能
    地蹲下並以手抱著頭部，手才被打到等語，業據證人即告訴
    人邱秀珍指訴在卷（見本院卷第91頁反面），按諸情理，被
    告若果有殺害告訴人邱秀珍之犯意，以扣案之鐵棍長47公分
    、直徑2.6公分，呈圓柱狀，此據檢察官及本院審理時當庭
    勘驗屬實（見本院卷第86頁反面），並有照片等存卷可查（
    見偵查卷第73至75頁），被告正值壯年，身高為172公分、
    體重62公斤，此據被告坦承在卷（見本院卷第91頁），是被
    告體格強健，持鐵棍毆擊告訴人邱秀珍頭部後，見告訴人邱
    秀珍以手防護，自可輕易重擊告訴人邱秀珍抵擋之右手，使
    告訴人邱秀珍無法抵抗而遂行其殺人犯行，或將告訴人邱秀
    珍舉起之右手撥開，繼續朝告訴人邱秀珍之頭部毆擊，告訴
    人邱秀珍豈有可能僅受有頭皮撕裂傷、右前臂挫傷等淺層之
    傷勢，足徵被告於下手之際，力道尚有節制，實難認其有殺
    人之主觀意思。
３、再稽之證人邱春菊於警詢、偵查時證述：被告手持預藏之鐵
    棍就往告訴人邱秀珍之頭部毆打猛打，伊當時就拿手機要打
    電話報警，被告看到後就把伊手中之手機用徒手打掉到地上
    ，後來伊看到警方前來時伊想要去開門，被告就將伊推倒在
    地，伊只有輕微擦傷，手機沒有損壞等語（見偵查卷第15、
    61、62頁），及證人邱秀珍於偵查中、本院審理時結證稱：
    證人邱春菊有過去拉被告，被告說「你想要管是嗎」，證人
    邱春菊後退，被告又繼續打伊，證人邱春菊再拉被告1次，
    伊就趁機往後面跑，被告直接抱住伊感覺要往地上摔，證人
    邱春菊拉住被告，伊就跑到車庫，證人邱春菊有被被告拉傷
    ，沒有被鐵棍打傷等語（見偵查卷第71頁，本院卷第80頁反
    面），是被告在毆打告訴人邱秀珍之過程中，雖屢遭證人邱
    春菊出手阻攔，惟被告僅有擺脫證人邱春菊阻止之行為，並
    未持鐵棍毆打證人邱春菊令其喪失行動能力而無法救助告訴
    人邱秀珍，足徵被告並無殺人之決意，否則應會連同前來搭
    救之證人邱春菊一併傷害，以防止證人邱春菊妨礙其攻擊被
    害人，是被告斯時雖係處於憤怒狀態，猶能節制不傷及無辜
    ，亦堪認其並無殺人之決意。
４、被告於本院羈押庭訊問時供述：有拿告訴人邱秀珍家中砍草
    的鐮刀，後來告訴人邱秀珍看到很怕就跑掉，伊就放下鐮刀
    等語（見偵查卷第50頁）。查告訴人邱秀珍住處客廳即告訴
    人遭毆打之現場確有1把鐮刀一節，業據證人邱春菊證述在
    卷（見偵查卷第62頁），而被告並未持該鐮刀有砍殺告訴人
    邱秀珍之動作乙情，已據證人邱春菊結證明確（見偵查卷第
    62頁），而扣案之鐵棍係呈圓柱空心狀，前端雖有經切割過
    ，然其餘部分均無尖銳之處，此據本院於審理時當庭勘驗屬
    實（見本院卷第86頁反面、第92頁反面），是被告若果有殺
    人之意思，見案發處有其他尖銳之兇器，理應持鐮刀砍殺之
    ，凡此俱見被告應無殺人之主觀犯意。
５、另查，被告雖於持鐵棍毆擊告訴人邱秀珍時口出「打給你死
    ，我要把你處理掉」等語，並於告訴人邱秀珍往住處後方車
    庫、廚房方向逃離時緊追在後，此據被告坦認在卷（見偵查
    卷第9、78頁，本院卷第42頁反面），並經證人邱春菊、邱
    秀珍證述明確（見偵查卷第55、62、71頁，本院卷第81頁反
    面、第82頁），然被告追趕告訴人至廚房、車庫時，手上並
    無攜帶任何兇器，原毆打告訴人邱秀珍所用之鐵棍棄置在客
    廳內乙情，除據被告供承甚明（見偵查卷第10頁），並經證
    人邱春菊於警詢時證述：「（警方在你住家之客廳內查獲之
    鐵棍1支，是否就是鍾文浩用來殺妳妹妹（即告訴人邱秀珍
    ）之兇器？是的無誤。」等語綦詳（見偵查卷第15頁），且
    有警員到場處理時拍攝之扣案鐵棍放置在告訴人邱秀珍住處
    客廳告訴人邱秀珍遭毆打處附近之原木桌上之現場照片及證
    人邱春菊繪製之現場圖可按（見偵查卷第31、64頁），是被
    告縱有於下手之際為上開言語，此當係一時衝動之情緒性洩
    憤言語，警示意味濃厚，其接續追趕告訴人邱秀珍，手上既
    無攜帶任何兇器，應僅難掩心中之激動而執意要求告訴人邱
    秀珍就分手一事給予合理之解釋，均難認係犯意之表彰。
６、從而，縱使頭部是人體致命部位，揆諸前揭裁判意旨，受傷
    部位不能據為被告有無殺人故意之絕對標準，本院審酌被告
    下手之動機、力道、方式等、於過程中並未持其他更為銳利
    之兇器攻擊告訴人邱秀珍，亦未傷害屢次阻攔並救援告訴人
    邱秀珍之證人邱春菊及告訴人所受傷害僅係淺層撕裂傷等客
    觀情狀，應認被告尚無殺人之故意，已堪認定。公訴意旨認
    被告係犯刑法第271條第2項、第1項之殺人未遂罪嫌，容有
    誤會。
(四)、按告訴乃論之罪，告訴人於第一審辯論終結前得撤回其告訴
    ，又告訴經撤回者，應諭知不受理之判決，並得不經言詞辯
    論為之，刑事訴訟法第238條第1項、第303條第3款、第307
    條分別定有明文。再按，刑事判決得就起訴之犯罪事實變更
    檢察官起訴所引應適用之法條者，以科刑或免刑判決為限，
    檢察官以殺人未遂起訴，經原審審理結果，認為被告所犯實
    為傷害罪，未經合法告訴，則於判決理由欄敘明其理由逕依
    刑事訴訟法第303條第3款諭知不受理判決即可，尚無適用同
    法第300條之餘地，亦有最高法院71年度台上字第6600號判
    決意旨可資參照。
(五)、本院認被告持鐵棍毆擊告訴人邱秀珍，係犯刑法第277條第1
    項之傷害罪，已如前述，依同法第287條前段之規定，須告
    訴乃論。茲因被告已與告訴人邱秀珍達成和解，告訴人並於
    本院審理時當庭表示願意撤回傷害告訴，此有本院99年度竹
    調字第270號調解筆錄、聲請撤回告訴狀等存卷可查（見本
    院卷74、75頁、第91頁反面、第101頁），揆諸前揭法條規
    定及說明，此部分應為不受理之諭知。
據上論斷，應依刑事訴訟法第299條第1項前段、303條第3款，刑
法第305條、第41條第1項前段，刑法施行法第1條之1第1項、第
2項前段，判決如主文。
本案經檢察官陳建文到庭執行職務。
中    華    民    國   100    年    1     月    21    日
                  刑事第六庭審判長法  官  馮俊郎
                                  法  官  林建鼎
                                  法  官  蔡欣怡
如不服本判決應於收受判決後10日內向本院提出上訴書狀，並應
敘述具體理由。其未敘述上訴理由者，應於上訴期間屆滿後20日
內向本院補提理由書(均須按他造當事人之人數附繕本)「切勿逕
送上級法院」。
以上正本證明與原本無異。
中    華    民    國   100    年    1     月    21    日
                                  書記官  曾柏方
附錄本案論罪科刑法條全文：
刑法第305條
以加害生命、身體、自由、名譽、財產之事，恐嚇他人致生危害
於安全者，處2年以下有期徒刑、拘役或3百元以下罰金。